臺灣臺中地方法院刑事判決　　　　　　　　　　　　　九十三年度訴字第七四號
　　公　訴　人　臺灣臺中地方法院檢察署檢察官
　　被　　　告　甲○○
右列被告因違反毒品危害防制條例案件，經檢察官提起公訴（九十三年度毒偵字第七
二四號），茲被告就被訴事實為有罪之陳述，經本院合議庭評議後，裁定由受命法官
獨任改以簡式審判程序審理而判決如左：
    主  文
甲○○連續施用第一級毒品，處有期徒刑玖月，扣案第一級毒品海洛因壹小包（淨重
零點壹公克、空包裝重零點貳肆公克），沒收銷燬之；又連續施用第二級毒品，處有
期徒刑肆月，扣案第二級毒品安非他命壹小包（毛重零點肆公克），沒收銷燬之。應
執行有期徒刑壹年，扣案第一級毒品海洛因壹小包（淨重零點壹公克、空包裝重零點
貳肆公克）、第二級毒品安非他命壹小包（毛重零點肆公克），均沒收銷燬之。
    事  實
一、甲○○前曾因施用毒品案件，經本院裁定送觀察、勒戒後，認無繼續施用毒品之
    傾向，經臺灣臺中地方法院檢察署檢察官於民國八十九年七月十九日以八十九年
    度偵字第四一五一號不起訴處分確定。詎仍不知悔改，猶基於施用第二級毒品安
    非他命之概括犯意，自九十二年七月十五日起連續於其位於臺中市○○區○○路
    二一０號四樓之五住處內，以每四、五天一次之頻率，將第二級毒品安非他命置
    於錫箔紙上燒烤加熱產生煙霧之方式施用多次至九十三年二月二十日凌晨三、四
    時止；又另行基於施用第一級毒品海洛因之概括犯意，自九十三年一月初起，以
    每四、五天一次之頻率，於前開住所將第一級毒品海洛因摻入香菸內施用多次，
    至九十三年二月二十日凌晨三、四時止。嗣為警於九十三年二月二十日下午一時
    許，在臺中市○區○○路與漢口路口查獲，當場扣得第一級毒品海洛因（淨重０
    ‧一公克、空包裝重０‧二四公克）一小包及第二級毒品安非他命（毛重０‧四
    公克）一小包。
二、案經臺中市警察局第二分局報告臺灣臺中地方法院檢察署檢察官偵查起訴。
    理  由
壹、程序方面：
一、按除被告所犯為死刑、無期徒刑、最輕本刑為三年以上有期徒刑之罪或高等法院
    管轄第一審案件者外，於法院行準備程序進行中，被告先就被訴事實為有罪之陳
    述時，審判長得告知被告簡式審判程序之旨，並聽取當事人、代理人、辯護人及
    輔佐人之意見後，裁定進行簡式審判程序；且受命法官行準備程序，與法院或審
    判長有同一之權限；又簡式審判程序之證據調查，不受刑事訴訟法第一百五十九
    條第一項、第一百六十一條之二、第一百六十一條之三、第一百六十三條之一及
    第一百六十四條至第一百七十條規定之限制，刑事訴訟法第二百七十三條之一第
    一項、第二百七十九條第二項前段、第二百七十三條之二分別定有明文。
二、查本件被告甲○○所犯為死刑、無期徒刑、最輕本刑為三年以上有期徒刑以外之
    罪，且非高等法院管轄第一審之案件，經本院合議庭裁定由受命法官行準備程序
    時，被告就被訴事實為有罪之陳述，經本院合議庭裁定由受命法官獨任行簡式審
    判程序。是本件證據之調查自不受刑事訴訟法第一百五十九條第一項、第一百六
    十一條之二、第一百六十一條之三、第一百六十三條之一及第一百六十四條至第
    一百七十條規定之限制，合先敘明。
貳、實體方面：
一、右揭犯罪事實，業據被告甲○○於本院審理時坦承不諱，且被告為警查獲後，經
    警採尿送驗之結果，確呈安非他命及安非他命代謝物甲基安非他命之陽性反應，
    有尿液代號與真實姓名對照表及詮昕科技股份有限公司濫用藥物尿液檢驗報告書
    影本一份及扣案之第一級毒品海洛因、第二級毒品安非他命各一小包可資佐憑，
    足見被告前開自白與事實相符，堪予採信。而被告前因施用毒品案件，經依本院
    八十九年度毒聲字第三九七一號裁定送觀察、勒戒後，認無繼續施用毒品之傾向
    ，而由臺灣臺中地方法院檢察署檢察官於八十九年七月十九日為不起訴處分確定
    ，有臺灣臺中地方法院檢察署刑案資料查註紀錄表及臺灣高等法院被告全國前案
    紀錄表在卷可憑，則被告於前開觀察、勒戒執行完畢後，五年內再為本件施用第
    毒品之犯行，乃屬事證明確，洵堪認定，應依法論科。
二、核被告所為，係犯毒品危害防制條例第十條第一項、第二項之施用第一級、第二
    級毒品罪；被告持有第一級毒品海洛因及第二級毒品安非他命後，進而施用，其
    持有之低度行為應為施用之高度行為所吸收，不另論以持有第一級及第二級毒品
    罪。再被告之施用第一級毒品、第二級毒品之數行為，各均時間緊接，所犯罪名
    亦復相同，顯均係基於概括之犯意為之，為連續犯，均各依刑法第五十六條之規
    定以一罪論，並加重其刑。（又被告除公訴人起訴部分之施用毒品犯行外，復坦
    承自九十二年七月十五日起連續施用第二級毒品安非他命多次至遭查獲日止，及
    自九十三一月初起連續施用第一級毒品海洛因多次至查獲日止，以施用毒品乃具
    有成癮性之犯罪，被告自白尚堪採信，且與起訴部分具有連續犯之裁判上一罪關
    係，雖未經公訴人起訴，本院仍得一併加以審酌，併此敘明。）被告所犯前開二
    罪間，犯意各別，罪名不同，應分論併罰。爰審酌被告經觀察、勒戒執行完畢，
    猶再施用毒品不輟，顯見其毒癮非淺，且施用毒品除戕害自身健康外，對社會秩
    序亦產生不良影響，惟其事後於本院審理時業已坦承犯行，顯然尚知悔悟等一切
    情狀，分別量處如主文所示之刑，並定應執行刑，以示懲儆。
三、末按查獲之第一、二級毒品，不問屬於犯人與否，均沒收銷燬之，毒品危害防制
    條例第十八條第一項前段定有明文。查本件扣案之白粉一包（淨重０‧一公克、
    空包裝重０‧二四公克）係第一級毒品海洛因一節，有法務部調查局九十三年四
    月十四日調科壹字第一二００一三六七五號函附卷可稽，而另包毛重０‧四公克
    之結晶物一小包乃屬第二級毒品安非他命一節，亦據被告供承在卷，爰依前開規
    定予以沒收銷燬之。
據上論斷，應依刑事訴訟法第二百七十三條之一第一項、第二百九十九條第一項前段
，毒品危害防制條例第十條第一項、第二項、第二十三條第二項、第三十五條第一項
第三款、第十八條第一項前段，刑法第十一條、第五十六條、第五十一條第五款，判
決如主文。
中      華      民      國      九十三      年      五    月    十二    日
                                     臺灣臺中地方法院刑事第十四庭
                                          法  官   林  學  晴
右正本證明與原本無異。
如不服本判決，應於判決送達後十日內向本院提出上訴狀，上訴於臺灣高等法院臺中
分院( 須附繕本 )。
                                          書記官
中      華      民      國      九十三      年      五    月    十四    日
附錄論罪科刑法條
毒品危害防制條例第十條
施用第一級毒品者，處六月以上五年以下有期徒刑。
施用第二級毒品者，處三年以下有期徒刑。
